【裁判字號】    96,訴,5382
【裁判日期】    970307
【裁判案由】    毒品危害防制條例
【裁判全文】
臺灣高雄地方法院刑事判決              96年度訴字第5382號
公  訴  人  臺灣高雄地方法院檢察署檢察官
被      告  甲○○
                    （現另案於臺灣高雄第二監獄執行中）
上列被告因違反毒品危害防制條例案件，經檢察官提起公訴（96
年度毒偵字第6855號、96年度毒偵字第8183號、96年度毒偵字第
9238號、96年度毒偵字第9912號），嗣因被告於準備程序中就被
訴事實為有罪之陳述，經詢問檢察官、被告意見後，合議庭乃裁
定由受命法官獨任改行簡式審判程序判決如下：
    主  文
甲○○施用第二級毒品，累犯，處有期徒刑肆月，減為有期徒刑
貳月。又施用第二級毒品，累犯，處有期徒刑肆月，扣案甲基安
非他命壹包（驗後淨重零點零柒捌公克）、殘留甲基安非他命之
玻璃球吸食器壹個，均沒收銷燬之。又施用第二級毒品，累犯，
處有期徒刑肆月。又施用第二級毒品，累犯，處有期徒刑肆月。
應執行有期徒刑壹年，扣案甲基安非他命壹包（驗後淨重零點零
柒捌公克）、殘留甲基安非他命之玻璃球吸食器壹個，均沒收銷
燬之。
    事  實
一、甲○○前於民國93年間，因施用第二級毒品案件，經本院以
    93年度毒聲字第2300號裁定送勒戒處所觀察、勒戒後，因認
    有繼續施用毒品之傾向，復經本院以94年度毒聲字第879 號
    裁定令入戒治處所施以強制戒治，嗣於94年11月11日出所，
    又曾因竊盜案件經本院以93年度易字第1411號判決判處有期
    徒刑10月確定，並於95年8 月14日縮刑期滿執行完畢。詎仍
    未戒斷毒癮，於上開強制戒治完畢後5 年內，復分別基於施
    用第二級毒品甲基安非他命之犯意，於：
  (一)96年1 月13日14時53分許回溯24小時內之某時，在不詳處所
    ，以將甲基安非他命置於玻璃球燒烤生煙方式，施用第二級
    毒品甲基安非他命1 次。嗣因其為列管毒品採驗人口，經高
    雄市政府警察局苓雅分局通知其於96年1 月13日14時53分許
    到場接受採尿送驗，經檢驗呈甲基安非他命陽性反應，始悉
    上情。
  (二)96年9 月1 日18時10分回溯24小時內之某時，在不詳處所，
    以將甲基安非他命置於玻璃球燒烤生煙方式，施用第二級毒
    品甲基安非他命1 次。嗣為警於96年9 月1 日15時10分許，
    在高雄市新興區○○○路243 號3 樓公共廁所內查獲，並扣
    得甲基安非他命1 包（驗後淨重0.078 公克）及玻璃球吸食
    器1 個，經採集其尿液送驗後呈甲基安非他命陽性反應，始
    悉上情。
  (三)96年9 月12日22時30分許回溯24小時內之某時，在不詳處所
    ，以將甲基安非他命置於玻璃球燒烤生煙方式，施用第二級
    毒品甲基安非他命1 次。嗣因其為列管毒品採驗人口，經高
    雄市政府警察局苓雅分局通知其於96年9 月12日22時30分許
    到場接受採尿送驗，經檢驗呈甲基安非他命陽性反應，始悉
    上情。
  (四)96年10月1 日11時20分許回溯24小時內之某時，在不詳處所
    ，以將甲基安非他命置於玻璃球燒烤生煙方式，施用第二級
    毒品甲基安非他命1 次。嗣因其為列管毒品採驗人口，經高
    雄縣政府警察局仁武分局通知其於96年10月1 日11時20分許
    到場接受採尿送驗，經檢驗呈甲基安非他命陽性反應，始悉
    上情。
二、案經高雄市政府警察局苓雅分局、新興分局、高雄縣政府警
    察局仁武分局報告臺灣高雄地方法院檢察署檢察官偵查起訴
    。
    理  由
一、本件被告甲○○所犯為死刑、無期徒刑、最輕本刑為3 年以
    上有期徒刑以外之罪，其於準備程序進行中，就被訴事實為
    有罪之陳述，經受命法官告知簡式審判程序之旨，並聽取當
    事人之意見後，本院合議庭裁定由受命法官獨任進行簡式審
    判程序，合先敘明。
二、被告前於93年間，因施用毒品案件，經本院以93年度毒聲字
    第2300號裁定送勒戒處所觀察、勒戒後，因認有繼續施用毒
    品之傾向，復經本院以94年度毒聲字第879 號裁定令入戒治
    處所施以強制戒治，嗣於94年11月11日出所，有臺灣高等法
    院被告前案紀錄表在卷可稽。其於強制戒治釋放後5 年內，
    再為本次施用毒品犯行，應依法論科。
三、上揭事實，均業據被告坦承不諱，且被告於犯罪事實欄所示
    時間經採集之尿液，經檢驗亦均呈甲基安非他命陽性反應，
    有正修科技大學超微量研究科技中心第R00-0000-000號檢驗
    報告、高雄市立凱旋醫院96年9 月10日第A00000000 號濫用
    藥物尿液檢驗報告、正修科技大學超微量研究科技中心第R0
    0-0000-000號檢驗報告、正修科技大學超微量研究科技中心
    第R00-0000-000號檢驗報告4 紙在卷足憑。另96年9 月1 日
    扣案之晶體1 包及玻璃球吸食器1 個，經鑑定後均含甲基安
    非他命成分，亦有高雄醫學大學附設中和紀念醫院96年12月
    31日第0000-000、0000-000號檢驗報告2 紙附卷可參。被告
    自白與事實相符，其犯行足堪認定，應依法論科。
四、按甲基安非他命為毒品危害防制條例第2 條2 項第2 款所規
    定之第二級毒品，是核被告所為，係犯同條例第10條第2 項
    之施用第二級毒品罪。其施用第二級毒品前持有毒品之低度
    行為，為其施用毒品之高度行為所吸收，不另論罪。被告所
    犯上開四罪，犯意各別，應分論併罰。被告有如事實欄所載
    之前案科刑及執行紀錄，有卷附臺灣高等法院被告前案紀錄
    表可按，其受有期徒刑之執行完畢，5 年以內故意再犯有期
    徒刑以上之罪，均為累犯，均應依刑法第47條第1 項之規定
    加重其刑。爰審酌被告前因施用毒品案件，經觀察勒戒、強
    制戒治，竟仍未能徹底戒絕毒品，顯見其無戒毒悔改之意，
    惟念其犯後坦承犯行，又其施用毒品僅自戕一己之身體健康
    ，尚未對他人造成危害等一切情狀，分別量處如主文所示之
    刑。又被告所為犯罪事實欄一(一)之犯行，係於96年4 月24日
    以前所為，合於中華民國96年罪犯減刑條例第2 條第1 項第
    3 款之規定，應減其宣告刑2 分之1 ，並與其他不應減刑之
    罪所處之刑定其應執行之刑。另扣案之晶體1 包，經檢驗係
    第二級毒品甲基安非他命，有上開檢驗報告可稽，應依毒品
    危害防制條例第18條第1 項前段規定，宣告沒收銷燬；扣案
    玻璃球吸食器1 個，經鑑定含有第二級毒品甲基安非他命之
    殘留，因客觀上已無法與殘留之甲基安非他命完全析離，用
    該玻璃球吸食器應視同毒品，不問屬於犯人與否，依同條例
    第18條第1 項前段規定沒收銷燬之。
據上論斷，應依刑事訴訟法第273 條之1 第1 項、第299 條第1項
前段，毒品危害防制條例第10條第2 項、第18條第1項前段，刑法
第11條、第47條第1 項、第51條第5 款，中華民國96年度罪犯減
刑條例第2 條第1 項第3 款、第7 條、第11條，判決如主文。
本案經檢察官呂建興到庭執行職務。
中    華    民    國    97    年    3     月    7    日
                  刑事第一庭    法  官  王淑惠
以上正本證明與原本無異。
如不服本判決應於收受本判決後10日內向本院提出上訴書狀，並
應敘述具體理由，如未敘述上訴理由者，應於上訴期間屆滿後20
日內補提理由書狀於本院（均須按他造當事人之人數附繕本）「
切勿逕送上級法院」。
中    華    民    國    97    年    3     月    7     日
                                書記官  郭素蓉
附錄法條
毒品危害防制條例第10條
施用第一級毒品者，處 6 月以上 5 年以下有期徒刑。
施用第二級毒品者，處 3 年以下有期徒刑。


司法院資訊處製作；財團法人民間司法改革基金會備份。
